07/02/2020 Currículo Lattes



Imprimir currículo



Thiago Luiz de Barros Reis

eço para acessar este CV: http://lattes.cnpq.br/4023069539189456

Resumo informado pelo autor

Possui graduação em Administração pelo Centro Universitário de Sete Lagoas (2010), Pós-graduação em Controladoria Financeira pela Puc Minas (2013) e Mestrado Profissional de Administração pela Faculdade Pedro Leopoldo (2016). Atualmente é Gerente administrativo - HIDRAU SEVEN AUTO PEÇAS LTDA. Professor de Ensino Superior na Faculdade Pedro Leopoldo, disciplina: Mercado de Capitais e Derivativos. Tem experiência na área de Administração, com ênfase em Administração de Empresas e Finanças, atuando principalmente nos seguintes temas: Mercado Financeiro, Fundos imobiliários, Análise de eficiência e Data Envelopment Analyses (DEA). Lecionou aulas para o curso técnico de Administração Pronatec, pela Universidade Federal de Viçosa, Campus Florestal-MG, Segundo semestre 2013 (Disciplinas: Contabilidade básica e empreendedorismo).

(Texto informado pelo autor)

Nome civil

Nome Thiago Luiz de Barros Reis

Dados pessoais

Nome em REIS, T. L. B.

citações bibliográficas

Sexo Masculino

Cor ou Raça Branca

Filiação Otoni Reis Sobrinho e Magna Teresinha Barros de Melo Reis

Nascimento 04/01/1987 - BELO HORIZONTE/MG - Brasil

Identidade

Carteira de 13256423 PC - MG - 17/01/2005

CPF 076.429.106-81 Passporte FC301494

residencial

Endereço Rua Rio Jequitinhonha, 44
Santo Antônio - Sete Lagoas
35701245, MG - Brasil
Telefone: 31 37730088

Celular 31 93050869

Endereço profissional HIDRAU SEVEN AUTO PEÇAS LTDA Rua Felipe Chamon, 702 Santo Antônio - Sete Lagoas 35701257, MG - Brasil Telefone: 31 37732739

URL da home page: www.hidrauseven.com.bi

Endereco

E-mail para contato : thiagoreisconsult@gmail.com E-mail alternativo spritetl@yahoo.com.br

Formação acadêmica/titulação

2014 - 2016 Mestrado em Mestrado Profissional de Administração.
Faculdade Pedro Leopoldo, FPL, Pedro Leopoldo, Brasil
Título: DESEMPENHO DE FUNDOS DE INVESTIMENTOS IMOBILIÁRIOS: uma análise de fundos
brasileiros em período de crise econômica, Ano de obtenção: 2016

Orientador: Prof. Dr. Ronaldo Lamounier Locatelli
Palavras-chave: Fundos Imobiliários, Risco e Retorno, Análise de Eficiência, DEA
Áreas do conhecimento: Administração de Empresas

Especialização em CONTROLADORIA FINANCEIRA. 2012 - 2013

Pontifícia Universidade Católica de Minas Gerais, PUC Minas, Belo Horizonte, Brasil Título: DESENVOLVIMENTO DE UM SISTEMA DE CUSTEIO EM UMA EMPRESA PRESTADORA DE

SERVIÇOS Orientador: Irineu César Vieira

2007 - 2010 Graduação em Administração. Centro Universitário de Sete Lagoas, UNIFEMM, Sete Lagoas, Brasil

Título: Desenvolvimento de um sistema de custeio em uma empresa prestadora de serviços Orientador: Denise Sader

Formação complementar

2013 - 2013 Curso de curta duração em Analise Fundamentalista de Negócios. (Carga horária: 10h). Xp Investimentos, XP, Brasil

07/02/2020 Currículo Lattes

2012 - 2012 Curso de curta duração em Análise Técnica de Ações. (Carga horária: 20h). Xp Investimentos, XP, Brasil

Hardware - Montagem e Manutenção de Computadores. . (Carga horária: 66h). Serviço Nacional de Aprendizagem Comercial - SENAC Minas, SENAC/MG, Belo Horizonte, Brasil 2006 - 2006

Atuação profissional

1. Faculdade Pedro Leopoldo - FPL

Vínculo institucional

2018 - Atual Vínculo: Celetista , Enquadramento funcional: Professor E Superior , Carga horária: 4, Regime: Parcial

2. HIDRAU SEVEN AUTO PEÇAS LTDA - HS

Vínculo institucional

2003 - Atual Vínculo: Celetista , Enquadramento funcional: GERENTE ADMINISTRATIVO , Carga horária: 40, Regime:

3. Universidade Federal de Vicosa - UFV

Vínculo institucional

2013 - 2013 Vínculo: Professor Visitante , Enquadramento funcional: PROFESSOR PRONATEC , Carga horária: 20, Regime: Parcial

Áreas de atuação

1. Administração de Empresas

Idiomas

Inglês Compreende Bem , Fala Razoavelmente , Escreve Razoavelmente , Lê Bem

Português Compreende Bem , Fala Bem , Escreve Bem , Lê Bem

Producão

Produção bibliográfica

Artigos aceitos para publicação

1. Locatelli, R.L; REIS, T.L. B.; LARA, J. E.; RAMALHO, W. Análise da Eficiência dos Fundos de Investimento Imobiliário em um Período de Crise Econômica. REVISTA IBEROAMERICANA DE ESTRATEGIA., 2018. Palavras-chave: Fundos Imobiliários, Análise de Eficiência, DEA Areas do conhecimento. Administração de Empresas Referências adicionais: Português.

Apresentação de trabalho e palestra

REIS, T. L. B.
Planejamento Financeiro Individual: Fundamentos para Prosperar, 2018. (Outra,Apresentação de Trabalho)

Referências adicionais: Brasil/Português. Meio de divulgação: Vários; Local: FPL - Educacional; Cidade: Pedro Leopoldo; Evento: Semana dos Cursos de Gestão FPL - 2018; Inst.promotora/financiadora: Faculdade Pedro Leopoldo

Educação e Popularização de C&T

Apresentação de trabalho e palestra

1. REIS, T. L. B.

หะเจ, เ. น. ช. Planejamento Financeiro Individual: Fundamentos para Prosperar, 2018. (Outra,Apresentação de Trabalho)

Referências adicionais: Brasil/Português. Meio de divulgação: Vários; Local: FPL - Educacional; Cidade: Pedro Leopoldo; Evento: Semana dos Cursos de Gestão FPL - 2018; Inst.promotora/financiadora: Faculdade Pedro Leopoldo

Eventos

Eventos

Participação em eventos

- Singep VI, 2017. (Simpósio)
 Análise da Eficiência dos Fundos de Investimento Imobiliário em um Período de Crise Econômica
- 2. Forum Mineiro de Administração, 2009. (Encontro)

07/02/2020 Currículo Lattes

Totais de produção Produção bibliográfica Artigos aceitos para publicação 1 Apresentações de trabalhos (Outra) 1 Eventos Participações em eventos (simpósio) 1 Participações em eventos (encontro) 1 Página gerada pelo sistema Currículo Lattes em 07/02/2020 às 21:04:52.